最高法院刑事判決　　　　　　　　　　　　　　　八十八年度台上字第一二二九號
　　上　訴　人　甲○○
右上訴人因煙毒等罪案件，不服台灣高等法院台中分院中華民國八十七年十二月二十
二日第二審判決（八十六年度上訴字第二三二四號，起訴案號：台灣台中地方法院檢
察署八十六年度偵字第三一五六號），提起上訴，本院判決如左：
    主  文
上訴駁回。
    理  由
按刑事訴訟法第三百七十七條規定，上訴於第三審法院，非以判決違背法令為理由，
不得為之。是提起第三審上訴，應以原判決違背法令為理由，係屬法定要件。如果上
訴理由狀並未依據卷內訴訟資料，具體指摘原判決不適用何種法則或如何適用不當，
或所指摘原判決違法情事，顯與法律規定得為第三審上訴理由之違法情形，不相適合
時，均應認其上訴為違背法律上之程式，予以駁回。本件上訴人甲○○上訴意旨略稱
：上訴人在警訊之自白係遭警陳廷民強迫簽名，要求與陳廷民當庭對質，但原審僅傳
訊陳廷民，如上訴人非受強迫簽押，豈有僅在警訊供認而已；且警方既知悉上訴人有
販賣海洛因、安非他命，應有相當充裕時間趕到現場逮捕，實無必要祗依通訊監察之
通話紀錄表，預設立場加註販賣之暗語，逼上訴人供認販賣之必要；況何億琪、林金
泉、張國義均否認向上訴人買進海洛因、安非他命，原判決僅憑上訴人於警訊之自白
認定上訴人犯販賣毒品、販賣麻醉藥品罪，有未盡職權調查之能事云云。惟查：原判
決認定上訴人基於營利之概括犯意，於民國八十五年十二月二十日販賣一包海洛因給
林金泉，價款新台幣（下同）一萬五千元，同年月二十三日販賣一包海洛因給張國義
，價款七千元。又於同年月十九日販賣安非他命二包給何億琪，價款六千元。而於八
十六年二月三日在其台中市○○街三○一巷一號二樓住處，被警搜出海洛因八包〔淨
重三‧四五公克（包裝重一‧四公克）純度七五‧一三％，純質淨重二‧五九公克〕
、安非他命三十九包（淨重一四八‧九三公克，取樣○‧一○公克，驗餘一四八‧八
三公克）及其所有供犯罪所用之呼叫器000－0000000只、密碼對照表一張
、夾鏈袋二包及販賣海洛因所得二萬二千元等情。已明上開事實，業據上訴人於警
訊時供認不諱，且有000－000000呼叫器內顯示之數字、密碼對照表、法務
部調查局鑑定確係海洛因，憲兵司令部刑事支援中心鑑定為安非他命之鑑定（驗）通
知書可據，復有海洛因、安非他命扣案為證，證人即製作筆錄之警員陳廷民到庭證稱
：上訴人於警訊所供均係任意陳述，非伊捏造云云，堪認上訴人於警訊之自白與事實
相符，自得採為斷罪之證據，為其所憑之證據及認定之理由，並對於上訴人嗣後所辯
：警訊之內容係警員自己寫的，逼伊簽署的，伊未販賣海洛因、安非他命，認係嗣後
諉卸之詞，為無可取，證人林金泉、張國義、何億琪均供證未向上訴人購買海洛因、
安非他命，但與通訊監察內容所載紀錄表不符，均非可採，在理由內分別予以指駁。
此項證據之取捨所為事實之認定，係事實審法院採證認事職權之合法行使，與採證法
則無違，從形式上觀察並無違背法令之情形存在，自不容任指為違法。又命證人與被
告對質與否，審理事實之法院，本有自由裁量之權，殊非當事人所得據為提起第三審
上訴之適法理由，又原審於八十六年十二月二十四日訊問證人陳廷民時，上訴人亦在
場（見原審卷第四五頁、第四六頁），原審踐行調查證據程序後採為判罪之證據，自
無不合，與刑事訴訟法第三百七十九條第十款，應於審判期日調查之證據未予調查之
違法情形不符。其上訴違背法律上之程式，應予駁回。
據上論結，應依刑事訴訟法第三百九十五條前段，判決如主文。
中      華      民      國    八十八    年      三      月     十二     日
                              最高法院刑事第一庭
                                  審判長法官  施  文  仁
                                        法官  陳  炳  煌
                                        法官  張  淳  淙
                                        法官  林  錦  芳
                                        法官  蔡  清  遊
      右正本證明與原本無異
                                              書  記  官
中      華      民      國    八十八    年      三      月     十七     日
